【裁判字號】    95,訴,55
【裁判日期】    950206
【裁判案由】    違反毒品危害防制條例
【裁判全文】
臺灣臺南地方法院刑事判決                95年度訴字第55號
    公 訴 人  臺灣臺南地方法院檢察署檢察官
    被    告  甲○○
上列被告因違反毒品危害防制條例案件，經檢察官提起公訴（94
年度毒偵字第2789號），被告於準備程序期日就被訴事實為有罪
之陳述，本院合議庭裁定由受命法官獨任進行簡式審判程序，判
決如下：
    主  文
甲○○施用第一級毒品，累犯，處有期徒刑柒月。
    事  實
一、甲○○前於九十年間，即因違反毒品危害防制條例（施用第
    二級毒品）案件，經本院於民國（下同）九十年十月二十六
    日，以九十年度毒聲字第二二二八號裁定令入勒戒處所觀察
    、勒戒，因有繼續施用毒品之傾向，復由本院於九十一年五
    月七日，以九十一年度毒聲字第七四九號裁定令入戒治處所
    強制戒治一年，其於九十一年十一月二十一日因停止戒治釋
    放出所，甫於九十二年四月二十八日停止強制戒治期滿未經
    撤銷而執行完畢；又其因前述違反毒品危害防制條例案件，
    亦經本院於九十一年八月二十七日，以九十一年度易字第九
    ○七號判決判處有期徒刑四月確定，並於九十二年四月十七
    日因易科罰金執行完畢。詎其猶不知悔改，竟於強制戒治執
    行完畢釋放後五年內，復基於施用毒品之犯意，於九十四年
    五月十五日晚上十時五十分許為警採尿時往前回溯二十六小
    時內某時，在其友人謝建忠之自小客車內，以將第一級毒品
    海洛因捲入香煙內燃燒後吸食之方式，施用第一級毒品海洛
    因一次。嗣於九十四年五月十五日下午六時四十分許，在臺
    南市○○區○○路一段四一○巷口前為警查獲，經警採集其
    尿液送驗結果均呈鴉片類（可待因及嗎啡）陽性反應，始知
    悉上情。
二、案經臺南市警察局第三分局報請臺灣臺南地方法院檢察署檢
    察官偵查起訴。
    理  由
一、本件係經被告甲○○於本院當庭表示認罪，而以簡式審判程
    序加以審理，此有本院九十五年一月二十三日準備程序筆錄
    及同日審判筆錄各一份附卷足憑，則依據刑事訴訟法第二百
    七十三條之二、同法第一百五十九條第二項之規定，不適用
    傳聞法則有關限制證據能力之相關規定，合先敘明。
二、上揭事實，業據被告甲○○於本院審理時坦承不諱，並當庭
    為認罪之表示（見本院卷九十五年一月二十三日審判筆錄）
    。而被告經警採集之尿液（檢體編號：Ｃ三－○五六），送
    長榮大學鑑驗結果呈現鴉片類（可待因及嗎啡）陽性反應，
    此有長榮大學於九十四年八月四日出具之確認報告及送驗尿
    液及年籍對照表各一紙在卷可稽。本院並參諸海洛因經注射
    入人體後，約百分之八十於二十四小時內自尿中排出，一般
    而言，尿液中能否驗出嗎啡陽性反應與其投與量、投與途徑
    、採尿時間、個人體質及檢驗方法之靈敏度有關，國外曾有
    文獻報導注射六毫克之海洛因鹽酸鹽，其代謝物嗎啡之平均
    可檢出時限約為二十六小時，經行政院衛生署藥物食品檢驗
    局以八十一年九月八日（八一）藥檢壹字第八一一四八八五
    號函述明斯旨綦詳，認被告上揭自白核與事實相符。次查：
    被告前於九十年間，因違反毒品危害防制條例案件，經本院
    於九十年十月二十六日，以九十年度毒聲字第二二二八號裁
    定令入勒戒處所觀察、勒戒，因有繼續施用毒品之傾向，復
    由本院於九十一年五月七日，以九十一年度毒聲字第七四九
    號裁定令入戒治處所強制戒治一年，其於九十一年十一月二
    十一日因停止戒治釋放出所，而於九十二年四月二十八日執
    行完畢，此有臺灣臺南地方法院檢察署刑案資料查註紀錄表
    、受觀察勒戒人毒品及前科紀錄簡列表、完整矯正簡表、臺
    灣高等法院被告前案紀錄表各一份在卷足憑。綜上所述，本
    件事證明確，被告施用第一級毒品海洛因之犯行，堪以認定
    ，應依法論科。
三、按海洛因屬毒品危害防制條例第二條第二項第一款所規定之
    第一級毒品。核被告甲○○所為，係違反毒品危害防制條例
    第十條第一項之施用第一級毒品罪。其持有第一級毒品海洛
    因之低度行為，已為施用第一級毒品海洛因之高度行為所吸
    收，而不另論罪。再被告前因違反毒品危害防制條例案件，
    經本院於九十一年八月二十七日，以九十一年度易字第九○
    七號判決判處有期徒刑四月確定，甫於九十二年四月十七日
    因易科罰金執行完畢，此有臺灣高等法院被告前案紀錄表乙
    份在卷可考，其於五年以內，再犯本件有期徒刑以上之罪，
    為累犯，應依刑法第四十七條之規定，加重其刑。爰審酌被
    告有前科，素行非佳，且其因施用毒品犯行，迭經觀察、勒
    戒及強制戒治之治療程序，竟仍不思悔改，徹底袪除施用毒
    品之惡習，可知其顯深陷毒癮難以自拔，其意志力甚為薄弱
    ，未能善體國家設置觀察、勒戒、強制戒治機構，協助毒品
    施用者戒除毒癮之美意，惟念及其施用毒品之犯行，在本質
    上乃屬戕害自身身心健康之行為，其尚未有嚴重破壞社會秩
    序或侵害他人權益之情形，又能坦承犯行，犯罪後之態度尚
    佳等一切情狀，量處如主文所示之刑，以資懲儆。
據上論斷，依刑事訴訟法第二百七十三條之一第一項、第二百九
十九條第一項前段，毒品危害防制條例第十條第一項，刑法第十
一條前段、第四十七條，判決如主文。
本案經檢察官乙○○到庭執行職務。
中    華    民    國    95    年    2     月    6     日
                      刑事第六庭    法  官  徐千惠
以上正本證明與原本無異。
如不服本判決，應於判決送達後10日內，向本院提出上訴狀（應
附繕本）。
                                    書記官  鄭秀美
中    華    民    國    95    年    2     月    6     日
附錄本案論罪科刑法條：
毒品危害防制條例第10條
施用第一級毒品者，處6月以上5年以下有期徒刑。


司法院資訊處製作；財團法人民間司法改革基金會備份。
